# 种植花卉转换用途怎么处理

提问人：PZHXDD 时间：2019-06-10 19:18:53
老板开了一家农业旅游，现在种植花卉做为景观收门票，但是他说以后可能拿一部分花卉销售。
总之，大部分做观赏，小部分用途可能转变。而生物资产是确定生产，出售用途的。
请问：
1 ，应该当旅游业直接做绿化成本和绿化费用，还是农业做生物资产，以后万一拿了一部分销售，怎么处理这种用途转换，能直接冲成本费用，转农产品吗
2 ，我们种的景观树和草坪进管理费---绿化费还是进成本---绿化费

回答人：chenyiwei
1 、考虑这部分花卉的寿命是否在一年以内。如果在一年以内，需要定期重新栽植的，可在种植时直接作为营业成本处理；如果超过一年的，可以确认为长期待摊费用在业绩观赏期内摊销，摊销金额计入营业成本。日后如果取一部分销售，再考虑销售花卉是否为常规业务、是否经常发生、收入规模占比及其预期变动等，考虑对出售部分如何处理。
2 、景观树和草坪按照上述同一原则处理。相关摊销、管护等等成本计入主营业务成本，因为与赚取观光收入直接相关。